Inventaris van het archief van Jan Hendrik van Kinsbergen (1735-1819) en van de Stichting Het Admiraal van Kinsbergenfonds (1819- ) over de jaren 1771-2012
Nationaal Archief, Den Haag
Indien u zich bevindt in de studiezaal en een tafelnummer heeft ontvangen kunt u dit nummer vermelden. Als u geen tafelnummer heeft kunt u tafelnummer 777 laten staan
Vervolgens bevestigt u uw reservering door deze te versturen.
Verwant materiaal
Beschikbaarheid van kopieën
De inventarisnummers van dit archief zijn niet in kopievorm beschikbaar.
Verwante archieven
In de biografie van Proud’homme van Reine is een groot aantal instellingen vermeld waar stukken van en over Van Kinsbergen te vinden zijn. Bij het Nationaal Archief komen bijvoorbeeld de collecties VerHuell (221.004.04), Van Stralen (2.21.157) en Van Hogendorp (2.21.293) in aanmerking.
Aanvullende stukken over het Admiraal van Kinsbergenfonds werden met name aangetroffen in de archieven van Van Stralen (toegang 2.21.157), Röell (toegang 2.21.315) en in het bij het stadsarchief van Amsterdam bewaarde archief van de familie Van Hall.
Over de loopbaan van Van Kinsbergen in Russische dienst zijn vermoedelijk de nodige documenten te vinden in het Russische Staats Marine Archief (RGA VMF) te Sint Petersburg. Contactgegevens hiervan zijn: Rossiyskiy Gosudarstvenniy Arkhiv Voenno-Morskogo Flota (RGAVMF), Millionaya ul. 36, St. Petersburg. Tel.: +7 (812) 315-90-54, e-mail: mail@rgavmf.ru
Publicaties
Hall, M.C. van, Het leven en karakter van den admiraal Jhr. Jan Hendrik van Kinsbergen. Amsterdam, 1841.
Proud’homme van Reine, R.B., Jan Hendrik van Kinsbergen 1735-1819, admiraal en filantroop. De Bataafsche Leeuw, Amsterdam, 1990.
Westerink, G, Instituut van Kinsbergen: Instituut van Opvoeding te Elburg. De Walburg Pers, Zutphen, 1976.
Beschrijving van de series en archiefbestanddelen
- Archief van Admiraal Jan Hendrik van Kinsbergen (Aanwinst 1957), A.
  - Stukken afkomstig van J.H. van Kinsbergen, A.1.
    - Ingekomen brieven, A.1.1.
      - J. Allard, Amsterdam., 1816 mei 15; 1; 1 stuk
      - Von Amsbergen, Hamburg en Wismar., 1796-1814; 2; 1 omslag
      - D'Aranjo d'Azevedo, Portugees gezant in Den Haag., 1795-1804; 3; 1 omslag
      - D. Balguerie, Zweeds agent te Amsterdam., 1781 augustus 30; 4; 1 stuk
      - C. de Balmaine, Rusland., 1774 juli 3; 5; 1 stuk
      - L.A.M. de Bast, secretaris van de Société Royale des Beaux Arts et de Littérature te Gent., 1818 juli 1; 6; 1 stuk
      - S.C. Bentinck né d'Aldenburg, Engeland., 1795; 7; 1 omslag
      - W.G.E. Bentinck, raad ter admiraliteit, Den Haag., 1790 juni 6; 8; 1 stuk
      - C. Boelöw, Hannover, 1788 juni 17; 9; 1 stuk
      - F.W. Boers, pensionaris van Leiden en advocaat der V.O.C., Parijs, 1781 augustus 21; 10; 1 stuk
      - Ae. van Braam, kapitein ter zee., 1789 september 10; 11; 1 stuk met bijlage
      - Cesar, boekhandelaar te Berlijn., 1777 oktober 24; 12; 1 stuk
      - B.F.H. de Cologne, Frankfurt., 1796; 13; 1 omslag
      - L.G. Coutouzow, Russisch generaal, St.Petersburg., 1792; 14; 1 omslag
      - H.C. Cras, Wageningen., 1816 september 7; 15; 1 stuk
      - J.L. Czernichev, Russisch generaal, Moskou en Parijs., 1774-1775; 16; 1 omslag
      - Delwig, Russisch generaal, Yenikale (Krim)., 1773-1774; 17; 1 omslag
      - J. Deutz, raad van Amsterdam., 1780-1784; 18; 1 omslag
      - J.R. van Eerde, hoofddirecteur van de inrichtingen voor onderwijs aan doven en doofstommen, Groningen., 1804 maart 9; 19; 1 stuk
      - E.M. Engelberts, Amsterdam en Hoorn, 1799-1801; 20; 1 omslag
      - Fornbaur, Gulpen., 1780 juli 6; 21; 1 stuk
      - Galitzin, Russisch gezant in Den Haag., 1776 februari 17; 22; 1 stuk
      - F. Gervinus, Leiden., 1781 april 27; 23; 1 stuk
      - G. Gordon, Londen (met gefingeerd adres "Felons side, Newgate prison")., 1792 juli 27; 24; 1 stuk
      - C.J. van der Graaff, Den Haag., 1797 maart 3; 25; 1 stuk
      - J.Graafland, Den Haag., 1784 maart 2; 26; 1 stuk
      - F.J.C. Guldencrone, Deens geheimraad, Moesgaard., 1788-1789; 27; 1 omslag
      - P.A. van Heiden., 1777-1781; 28; 1 omslag
      - P. van der Heim, Den Haag., 1793-1808; 29; 1 omslag
      - H. Hoefhamer, Elburg., 1813 maart 10; 30; 1 stuk
      - J.D. Hoeufft, Den Haag en Leiden., 1795; 31; 1 omslag
      - H. Hooft, burgemeester van Amsterdam., 1784; 32; 1 omslag
      - A. van der Hoop, firmant van de firma Hope & Co., Yarmouth., 1798 juli 23; 33; 1 stuk
      - W.G. van der Hoop, generaal in het Staatse leger, Utrecht., 1789 april 23; 34; 1 stuk
      - Instituut voor onderwijs aan blinden te Amsterdam., 1813-1817; 35; 1 omslag
      - Hester van Kinsbergen-Hooft., z.d; 36; 1 stuk
      - J. de Kock, Rusland., 1773 september 13; 37; 1 stuk
      - N.C. Lambrechtsen, voorzitter van het Zeeuws Genootschap, Middelburg., 1816; 38; 1 omslag
      - T.J. de Larrey, geheimsecretaris van de stadhouder, Den Haag., 1789; 39; 1 omslag
      - E.F. Lebrun, duc de Plaisance, Prins-stedehouder, Amsterdam., 1811; 40; 1 omslag
      - Wethouders van Leiden., 1807 januari 21; 41; 1 stuk
      - F.G. van Lynden, Arnhem., 1816-1819; 42; 1 omslag
      - C.F. van Maanen, Den Haag., 1815-1818; 43; 1 omslag
      - P.J. Meeuz, trésorier van de Société Royale des Beaux Arts te Brussel., 1818; 44; 1 omslag
      - C. de Nassau-Gevaerts, Utrecht., 1777 oktober 17; 45; 1 stuk
      - C.A. de Nazoumoff, Moskou., 1776 juni 6; 46; 1 stuk
      - Von Nockern de Schorn, kolonel in het Staatse leger, Wolvega en Maastricht., 1776-1777; 47; 1 omslag
      - G.A. van Overmeer, kapitein, aan boord van de Nederlandse oorlogsschepen Zwaluw en Piet Hein., 1781-1784; 48; 1 omslag
      - P. Paulus., 1786 september 20; 49; 1 stuk
      - De Petersen, Russisch gezant in Beieren, München., 1788-1789; 50; 1 omslag
      - V. Popov, Rusland., 1774 augustus 1; 51; 1 stuk
      - Prosorovsky, Russisch generaal, legerkamp in de Krim., 1773; 52; 1 omslag
      - Psarski, Russisch diplomaat, Warschau., 1775 juli 24; 53; 1 stuk
      - W. Quarles, Den Haag., 1795 oktober 17; 54; 1 stuk
      - J. Rendorp, Amsterdam en Marquette., 1781; 55; 1 omslag
      - H. Renfner, Pruissisch chargé d'affaires, Den Haag., 1789 maart 23; 56; 1 stuk
      - P.H. Reynst, luitenant-admiraal, Rotterdam en Amsterdam., 1783-1790; 57; 1 omslag
      - J.Th. Royer, Den Haag., 1795 augustus 16; 58; 1 stuk
      - H. von Schubart, Deens gezant, Utrecht en Den Haag., 1794-1797; 59; 1 omslag
      - V.F. von Solms, Pruissisch gezant in Rusland, Moskou., 1775-1777; 60; 1 omslag
      - W.A. van Spaen la Lecq, grootmeester der wapenen van het Koninkrijk Holland, Amsterdam., 1810 mei 4; 61; 1 stuk
      - A.H.C. Staringh, kapitein in de Bataafse vloot., 1798-1802; 62; 1 omslag
      - I. van Teylingen, bewindhebber der V.O.C.., 1789 mei 7; 63; 1 stuk
      - Thomson Ronsand(?) & Co., Moskou., 1774 december 29; 64; 1 stuk
        Op de binnenkant van dit stuk is bijgeschreven een brief van Assendelft, zonder datum.
      - A.A. Titsingh, Amsterdam., 1797 januari 31; 65; 1 stuk
      - A.J. Torck van Rosendaal, Spa., 1779 maart 16; 66; 1 stuk
      - Trevey de Charmail, Bordeaux., 1802 december 30; 67; 1 stuk
      - G. Fontein Verschuir, Alkmaar., 1798 oktober 27; 68; 1 stuk
      - C.B. Wieling, Den Haag., 1781 juni 27; 69; 1 stuk
      - Willem I, koning der Nederlanden., 1814 juli 15; 70; 1 stuk
      - Willem V, stadhouder., 1781-1801; 71; 1 omslag
      - Brieven van onbekenden uit diverse plaatsen (Moskou, Dillenburg, Den Haag en onbekend) (deels afschriften)., 1775-1798; 72; 1 omslag
    - Minuten van uitgaande brieven, A.1.2.
      - Admiraliteit van Amsterdam., 1781 augustus 10; 73; 1 stuk
      - Bernstorf, Deens minister., 1797 november 18; 74; 1 stuk
        Zie ook nr. 76
      - Hertog van Bassano, Frans minister., z.d; 75; 1 stuk
      - G.C. de Danneskild Löwendal, Deens gezant in Den Haag., 1806 september 9; 76; 1 stuk
        Op dit stuk is tevens bijgeschreven een afschrift van een brief aan Chr.Bernstorf, Deens minister van 1806 september 9.
      - J.F.H. de Drevon., 1795 november 26; 77; 1 stuk
      - M.C. van Hall, 1812-1819; 78; 1 omslag
        Hierbij ook enkele stukken van Van Kinsbergen ingekomen bij van Hall
      - D. Hooft., 1815; 79; 1 omslag
      - Napoleon, keizer van Frankrijk., 1811 januari 11; 80; 1 stuk
      - Raadpensionaris., z.d; 81; 1 stuk
      - R.J. Schimmelpenninck, raadpensionaris., 1805 mei 6; 82; 1 stuk
      - H. von Schubart, Deens gezant in Den Haag., 1789-1797; 83; 1 omslag
      - H.C. Serrurier, Amsterdam., 1794 oktober 5; 84; 1 stuk
      - Titsingh, equipagemeester., 1806 mei 6; 85; 1 stuk
      - K.H. Verhuëll, minister van marine en koloniën., 1810 februari 5; 86; 1 stuk
      - De Walmode., 1795 januari 4; 87; 1 stuk
      - Willem V, stadhouder., 1793; 88; 1 omslag
      - onbekenden., meest z.d.; 89
    - Stukken betreffende J.H. van Kinsbergen als zeeofficier in Russische dienst., A.1.3.
      - Afschrift van de conduitestaten van J.H. van Kinsbergen als Russisch officier., 1771-1774; 90; 1 stuk
    - Stukken betreffende J.H. van Kinsbergen als zeeofficier in Nederlandse dienst, A.1.4.
      - Brief van de koning van Marokko aan de Nederlandse admiraal Pichot betreffende het verdrag dat hij gesloten heeft met de kapitein J.H. van Kinsbergen als Nederlands gezant., 1777; 91; 1 stuk
      - Brief van Simoliev, Russisch gezant in Londen aan Galitzin, Russisch gezant in Den Haag betreffende de Engelse politiek ten opzichte van de neutrale mogendheden., 1780 april 19; 92; 1 stuk
      - Brief van C. de Jong aan een onbekende betreffende de oorlog met de Engelsen, (afschrift)., z.d; 93; 1 stuk
      - Brief van G. van Lynden aan een onbekende zeeofficier betreffende de mogelijkheid dat Van Kinsbergen ten gunste van de geadresseerde zal optreden., 1783 juni 23; 94; 1 stuk
      - Journaal van een reis naar de Middellandsche Zee in 1784 en 1785, gehouden op 's- lands schip van oorlog Jupiter onder bevel van schout bij nacht J.H. van Kinsbergen., [1784-1785]; 95; 1 deel
      - Brief van K.H. Verhuëll aan I.J.A. Gogel betreffende de benoeming van Van Kinsbergen tot maarschalk. (Afschrift)., 1807 juni 19; 96; 1 stuk
    - Stukken betreffende aanbieding van functies in Russische of Deense dienst, A.1.5.
      - Brief van Katharina, keizerin van Rusland aan haar ambassadeur in Den Haag betreffende het aanbieden van een Russisch commando aan Van Kinsbergen, (afschrift)., 1787 november 29; 97; 1 stuk
      - Brief van Graaf de Besborodko in Sint Petersburg aan J.H. van Oldecop, Russisch agent in Amsterdam betreffende Van Kinsbergen., 1787 december 16-27; 98; 1 stuk
      - Brieven van R.C. van Haeften, Nederlands ambassadeur in Wenen betreffende aanbiedingen door Rusland gedaan aan Van Kinsbergen, (afschriften)., 1788; 99; 1 omslag
      - Brief van F. de Coninck, Nederlands commissaris in Kopenhagen aan een onbekende betreffende Deense aanbiedingen aan Van Kinsbergen, (afschrift)., 1795 november 7; 100; 1 stuk
    - Familieaangelegenheden en particuliere zaken, A.1.6.
      - Stukken betreffende een monument op te richten voor H. Hooft Dzn.., 1794; 101; 1 omslag
      - Kwitantie betreffende overschrijving van 161.000 gulden afgegeven door de Sociëteit van Administratie te Amsterdam aan J.H. van Kinsbergen en H.van Stralen., 1816 januari 17; 102; 1 stuk
      - Lofdicht op Van Kinsbergen door J. Vosmaer., 1816 januari 24; 103; 1 stuk
      - Lofrede op Van Kinsbergen., z.d; 104; 1 stuk
      - Lijst van een collectie autografen van Van Kinsbergen., [19e eeuw]; 105; 1 stuk
  - Stukken afkomstig van Hester Hooft, echtgenote van J.H. van Kinsbergen, A.2.
    - Ingekomen brief van de Prins van Auersperg te Wenen., 1788 maart 18; 107; 1 stuk
    - Ingekomen brief van J.D. Hoeufft, Middelburg., 1793 april 4; 108; 1 stuk
    - Ingekomen brief van D. Hogguer, Nederlands gezant te Hamburg., 1789 februari 6; 109; 1 stuk
    - Ingekomen brieven van J.H. van Kinsbergen., 1793-1794; 110; 1 omslag
  - Stukken afkomstig van M.C. van Hall en zijn dochter P.F.A. van Hall, A.3.
    - Brief van D. Hooft te Amsterdam aan M.C. van Hall., 1816 september 10; 111; 1 stuk
    - Brief van R.O.H. van Manen te Elburg aan M.C. van Hall., 1813 oktober 14; 112; 1 stuk
    - Brief van H.J. Overman te Brussel aan M.C. van Hall., 1815 juli 26; 113; 1 stuk
    - Brief van H. van Stralen in Den Haag aan M.C. van Hall., 1820 december 6; 114; 1 stuk
    - Brief van [F.A]. van Hall (broer van P.F.A. van Hall) aan zijn zuster P.F.A. van Hall., 1841 maart 1; 115; 1 stuk
    - Inventaris van de collectie, opgemaakt na aankomst in het Algemeen Rijksarchief, door E.J. Helderman., c. 1957; 116
- Archief van Admiraal Jan Hendrik van Kinsbergen (Aanwinsten 1990, 2011), B.
  - STUKKEN BETREFFENDE PERSOONLIJK LEVEN, B.1.
    - Gezinsleven en familiebetrekkingen, B.1.1.
      Voor nadere gegevens over het huwelijk van J.H. van Kinsbergen met Hester Hooft in 1786, haar overlijden in 1795 en verdeling van haar nalatenschap, zie ook inv.nrs.36, 107-110; toegang 2.21.293, Van Hogendorp Supplement 2, inv. nrs. 740, 742, 760, 762-766, 768, 771-778, 783, 787-788, 866-882, 890, 895, 904, 1087, 1094.
      - Uittreksel uit het doopboek van de Hervormde Gemeente te Doesburg betreffende de doop op 4 mei 1735 van Jan Hendrik Kinsbergen, zoon van Johan Henrik Kinsbergen en Petronella ten Nuijl., 1838 augustus 6; 117; 1 stuk (C2-1)
      - Akte van huwelijksaangifte van J.H. van Kinsbergen en H. Hooft te Amsterdam, met verklaring van J. Wigeri, predikant te Beverwijk dat het huwelijk in de Gereformeerde kerk aldaar is bevestigd., 1786 juli 5, 23; 118; 1 omslag (2 stukken) (C2-1)
      - Grosse van de akte van huwelijksvoorwaarden van J.H. van Kinsbergen en Hester Hooft, weduwe van G. Clifford, op 7 juli 1786 verleden voor notaris Pieter Galenus van Hole te Amsterdam., 119; 1 katern (X2)
      - Onderhandse akte van scheiding van de ouderlijke boedel tussen Jan Hendrik van Kinsbergen en echtgenote en zijn broer Jan Herman van Kinsbergen en diens vrouw na het overlijden van de vader van beide broers, bestaande uit een huis en erf in de Zusterstraat en een hof buiten de Goorpoort te Elburg, met opgedrukt zegels., 1786 augustus 29; 120; 1 stuk (X3)
      - Verslag door Hendrik Cornelis Serrurier van de ondervraging van vaandrig Van Rossen op de Rozengracht in Amsterdam, die met vijftien schutters in opdracht van [J.B]. Bicker de woning van Van Kinsbergen twee weken eerder had doorzocht op wapens., 1787 oktober 8; 121; 1 stuk (D2-36)
        Bicker vluchtte in oktober 1787 het land uit.
      - Verklaringen van het stadsbestuur van Elburg dat schout-bij-nacht Van Kinsbergen domicilie heeft in Elburg en burgerrechten geniet., 1789, 1795; 122; 1 omslag (2 stukken) (X4, X4a)
      - Ingekomen brief van Jan Hendrik van Kinsbergen, zoon van Jan Hermanus, de overleden broer van de admiraal, dankzeggende voor het schenken van een passer, met condoleancebrieven van J.C. van der Hoop in Den Haag en J.F. Seeger in Livorno wegens het overlijden van Jan Hendrik aan dysenterie op 25 september 1792 aan boord van het ’s lands schip De Gelderland, met authentiek afschrift van de notarieel vastgelegde overlijdensakte., 1790, 1792, 1804; 123; 1 omslag (4 stukken) (I1)
      - Tekst van het overlijdensbericht van Esther Hooft opgesteld door haar echtgenoot J.H. van Kinsbergen ter publicatie in de Amsterdamse, Rotterdamse, Leidse, Haarlemse, Haagse en Utrechtse kranten., 1795 april 16; 124; 1 stuk (C2-1)
      - Correspondentie met professor B.Fr. Suerman te Harderwijk over betaling van de kosten voor visites en medische behandelingen in 1812-1819 van J.H. van Kinsbergen.., 1814-1816 en 1819; 125; 1 omslag (A14)
      - Bij van Kinsbergen ingekomen brief van W.H.F. Molly, predikant van Neukirchen bij Siegen waaronder Salchendorf ressorteert, de geboorteplaats van de vader en grootvader van de admiraal, met de vraag of de admiraal belangstelling heeft voor een stamboom van zijn familie Ginsberg in Duitsland., 1816 maart 1; 126; 1 stuk (I6)
        in het Duits
      - Uittreksel uit de registers van de burgerlijke stand van Apeldoorn betreffende het overlijden op 22 mei 1819 van J.H. van Kinsbergen., 1819 juni 28; 127; 1 stuk (C2-1)
    - Correspondentie over privézaken, vermogensbeheer en regeling van de nalatenschap, B.1.2.
      Deze correspondentie is niet alleen van Van Kinsbergen, maar ook van zijn ‘gemachtigden’ en vrienden M.C. van Hall, D. Hooft, en H. van Stralen.
      - Ingekomen en minuten van uitgaande stukken van Van Kinsbergen, B.1.2.1.
        - Correspondentie met H.C. Serrurier over privézaken en het opstellen van een testament, met ingekomen brieven over ziekte en overlijden op 23 maart 1812 van Serrurier en diens necrologie uit de Algemene Konst- en Letterbode (nr. 15, 10 april 1812)., 1795-1796, 1811-1812; 128; 1 omslag (IJ3)
          Deels in het Frans NB Voorin ligt een brief van Van Stralen dat deze brieven van nut kunnen zijn ter verheldering van zijn memorie tegen baron van Loë (1819-1820) over de nalatenschap van de admiraal. Zie ook: 371, 372, 507.
        - Minuut van een uitgaande brief van Van Kinsbergen aan [zijn neef Daniël Hooft] ter geleide van een stuk over de lotgevallen van een man die verguisd en vereerd werd, met de complimenten aan zijn vriend J[eronimo] de Bosch [classicus en Neolatijns dichter]., 1805 september 19; 129; 1 stuk (B2)
          in het Frans NB Bijlage ontbreekt
        - Correspondentie met Serrurier over privézaken, berekening en belegging van het vermogen van de admiraal en andere financiële zaken., 1807-1810, 1819; 130; 1 omslag (5 stukken) (IJ-2)
        - Ingekomen brieven van D. Hooft over bij advocaat Brugmans ingewonnen informatie over het opstellen van een olografisch testament, het overlijden van gemachtigde H.C. Serrurier en het voeren van zijn administratie nadien., 1811-1812, 1817; 131; 1 omslag (IJ-3)
          Deels in het Frans
        - Bij admiraal J.H. van Kinsbergen ingekomen brieven van de jurist J. van Iddekinge en advocaat Mockel over juridische aspecten van testamenten met z.d.e en ongetekende notities van Van Kinsbergen over de bestemming van zijn nalatenschap., 1811[-1813]; 132; 1 pak (IJ1)
        - Correspondentie met zijn ‘gemachtigden’ Van Stralen en Van Hall over de administratie van zijn financiën., 1812-1813; 133A; 1 omslag (5 stukken) (IJ-2)
        - Correspondentie met M.C. van Hall en Van Stralen over het overnemen van de administratie van de admiraal na het overlijden van Serrurier, het olografisch testament, en het ordenen van documenten van de admiraal voor het schrijven van een levensschets door Van Hall en Hooft., 1812-1813; 133B; 1 omslag (IJ-2)
        - Twee brieven van M.C. van Hall ingekomen bij Van Kinsbergen over privézaken met een verzoek om Serrurier te vragen de bij hem berustende papieren van Van Kinsbergen af te staan voor het schrijven van de levensschets van de admiraal, Demerary., 1812, 1819 en z.d; 134; 1 omslag (2 stukken) (F2-25)
        - Minuten van twee uitgaande brieven aan M.C. van Hall en D. Hooft waarin hij instemt om peetoom te zijn van een eventuele zoon van Van Hall en op hun verzoek uiteenzet wat de eigenschappen van een goed burger en vaderlander zijn., [1812], 1816; 135; 1 omslag (F2-22)
          in het Frans
        - Vijf ingekomen brieven van J. van der Loë over zijn verknochtheid aan de admiraal en zijn betrekkingen met M.C. van Hall en H. van Stralen. Z.d., [1812?]; 136; 1 omslag (IJ-2)
        - Bij Van Kinsbergen ingekomen brieven van [C.H.] Verhuell over zijn pogingen zich te verzoenen met de Koning en zijn vertrek naar Frankrijk., 1816-1818; 137; 1 omslag (4 stukken) (F2-14,16,23 en IJ2)
      - Bij H van Stralen ingekomen brieven, B.1.2.2.
        - Zestien brieven van Van Kinsbergen ingekomen bij Van Stralen over familiezaken, geschenken, schrijven van zijn biografie en het regelen van de administratie van Van Kinsbergen door Van Stralen als adviseur en ‘gemachtigde’ van de admiraal., 1789-1819; 138; 1 omslag (IJ2)
          in het Frans NB Bevat de laatste brief van Van Kinsbergen dd. 22 april 1819.
      - Ingekomen en minuten van uitgaande brieven van Van Hall, B.1.2.3.
        - Elf brieven van Van Kinsbergen ingekomen bij M.C. van Hall over privézaken, het lot van zijn archief na de arrestatie in 1795, politieke ontwikkelingen, het opnieuw oppakken door de regering van zijn plan tot vorming van een corps mariniers en over verlening van onderstand aan de weduwe van de beeldhouwer Gabriël., 1812-1818; 139; 1 omslag (11 stukken) (F2-7,9,10,11,11a,11c,12,12a,15,19,20)
        - Minuut van een uitgaande brief van Van Hall aan NN over correspondentie met de weduwe W. Borski over verdeling van [aandelen in] plantages in Demerary., [1815/1819]; 140; 1 stuk (F2-12b)
        - Minuut van een uitgaande brief van M.C. van Hall aan [D. Hooft?] over de gezondheidstoestand van Van Kinsbergen en het sturen van een biografische schets van de admiraal aan G. van Lennep op diens verzoek., 1819 maart 23; 141; 1 stuk (F2-24)
        - Bij [Van Hall?] ingekomen brief van freule A.J. Schimmelpenninck van der Oye, wonende te Welgelegen in Apeldoorn, namens de admiraal dankzeggend voor een ontvangen brief van diens zoon en over privé-zaken., 1818 september 29; 142; 1 stuk
      - Bij D. Hooft ingekomen brieven, B.1.2.4.
        - Twee brieven van Van Kinsbergen ingekomen bij zijn neef D. Hooft over privézaken, politieke actualiteiten en met een voorstel om een borstbeeld van admiraal De Ruyter te laten maken voor de Kweekschool [voor de Zeevaart]., 1815, 1817; 143; 1 omslag (2 stukken) (F2-11b, F2-17)
          Zie ook: 311,.321, 329
  - STUKKEN BETREFFENDE OPENBARE FUNCTIES, B.2.
    - Staat van dienst van de luitenant-admiraal J.H. van Kinsbergen over de jaren 1756-1819., [19e eeuw]; 144; 1 stuk (C2-46)
    - Ingekomen besluit van de Prins van Oranje [stadhouder Willem V] waarbij aan J.H. van Kinsbergen toestemming wordt verleend om in buitenlandse dienst te treden mits hij bij de eerste oproep weer beschikbaar is om de Republiek te dienen., 1770 augustus 15; 145; 1 stuk (D2-1)
    - Marineofficier in Russische dienst, B.2.1.
      - Aanbevelingsbrief van graaf [Bertram] van Gronsfeld [raad van de Admiraliteit te Amsterdam] aan tsarina Catharina II voor J.H. van Kinsbergen met een beschrijving van de positie van de graaf in de Republiek., 1771 augustus 6 en z.j; 146; 1 omslag (3 stukken) (B2-10)
      - Brief van Henri [prins Heinrich van Pruisen] te Rheinsberg aan kapitein J.H. van Kinsbergen met mededeling dat hij de komst van Van Kinsbergen heeft aangekondigd aan de graaf van Solms., 1771 augustus 23; 147; 1 stuk (D2-3)
        In het Frans
      - Ingekomen brief van [generaal] J.O. Czernicheff te St. Petersburg met verzoek om inlichtingen over de op de vijand buitgemaakte schepen en wat men daar mee zal moeten doen., 1772 september 8; 148; 1 stuk (D2-4)
      - Twee brieven van [generaal] Prins Prosorowsky aan J.H. van Kinsbergen over operaties in de Zwarte Zee, het leggen van een blokkade met schepen en troepen op de plaats waar de Turken aan land zijn gegaan, 1773 juni 14 en z.j., en een afschrift van een rapport van admiraal Senyavin over de krachtsverhoudingen en strategische toestand., 1773-1774; 149; 1 omslag (2 stukken) (D2-5, D2-9a)
      - Twee brieven van [generaal] De Delwig te Yenicali [op de Krim] aan J.H. van Kinsbergen over de strategische ontwikkelingen in het gebied van de Zwarte Zee, de 10.000 Turkse soldaten die moeten overwinteren te Taman en omgeving en de Turkse vloot die zich op de rede van Jounjouc bevindt., 1773 augustus 9, oktober 17; 150; 1 omslag (2 stukken) 1 stuk (D2-6, D2-8)
        In het Frans NB Voor een derde brief van De Delwig, zie toegang 1.11.04, inv. nr. 252
      - Uittreksel van op 3 september 1773 ontvangen inlichtingen van ‘mijn spionnen’ over benoeming van nieuwe Turkse aanvoerders, samenstelling van de vloot en troepenbewegingen aan Turkse zijde., 151; 1 stuk (D2-7)